臺灣士林地方法院交通事件裁定　　　　100年度交聲字第459號
原處分機關　臺北市交通事件裁決所
異　議　人
即受處分人　楊思韋
上列異議人即受處分人因違反道路交通管理處罰條例案件，對於
臺北市交通事件裁決所民國100 年3 月30日所為之處分（原處分
案號：北市裁罰字第裁22-AEZ015286號）不服，聲明異議，本院
裁定如下：
    主  文
原處分撤銷。
楊思韋不罰。
    理  由
一、按道路交通管理處罰條例第35條第1 項、第3 項規定，汽車
    駕駛人，駕駛汽車經測試檢定酒精濃度超過規定標準者，處
    新臺幣1 萬5 千元以上6 萬元以下罰鍰，並當場移置保管該
    汽車及吊扣其駕駛執照1 年；因而肇事致人受傷者，並吊扣
    其駕駛執照2 年；致人重傷或死亡者，吊銷其駕駛執照，並
    不得再考領。汽車駕駛人經依第1 項規定吊扣駕駛執照，並
    於吊扣期間再有第1 項情形者，處新臺幣6 萬元罰鍰，並當
    場移置保管該汽車及吊銷其駕駛執照；如肇事致人重傷或死
    亡者，吊銷其駕駛執照，並不得再考領。該條所定酒醉駕車
    之處罰，乃在於遏阻駕駛人飲用酒類酒醉或飲酒後吐氣所含
    酒精成份超過每公升零點25亳克之濃度時仍駕車上路，對於
    交通安全之危害。惟若駕駛人雖有飲用酒類酒醉或飲酒後吐
    氣所含酒精成份超過法定處罰之濃度，然並未有「駕駛」行
    為，亦即並未有何「使交通工具行駛於道路」之行為，自難
    率謂駕駛人有何酒醉駕車之行為。
二、原處分意旨略以：異議人即受處分人楊思韋（下稱異議人）
    於民國100 年2 月17日凌晨4 時許，飲用酒類後，駕駛車號
    2T-0331 號自小客車，在臺北市北投區○○○路60號前，經
    臺北市政府警察局北投分局員警舉發「酒後駕車，酒精濃度
    為0.68MG/L，超過規定標準」之違規，又異議人領用之普通
    小客車駕駛執照因前案酒後駕車，業經於100 年1 月7 日至
    101 年1 月6 日止吊扣在案，爰依道路交通管理處罰條例第
    35條第3 項、第24條第1 項第2 款規定（原處分漏列第1項
    第2 款），吊銷駕駛執照3 年，並應參加道路交通安全講習
    。
三、異議意旨略以：異議人於100 年2 月16日晚上11時許至翌日
    （2 月17日）凌晨3 時30分許在臺北市北投區○○○路大發
    海產店內飲酒，飲酒後行至停放在海產店門口、車號2T-033
    1 號的自小客車內盹睡，並吩咐友人賴彥豪於早上7 時許來
    接送，期間並未移動車輛或意圖駕駛車輛，嗣員警行經該處
    ，拍打車門要求異議人實行酒測，異議人配合檢測，員警竟
    予以舉發，惟異議人並未駕駛汽車，員警為何還要實行酒測
    甚至開出酒醉駕車之罰單，為此聲明不服等語。
四、本院調查結果：
（一）異議人於上揭時、地，經員警實行酒測結果呼氣酒精濃度
      測試達0. 68MG /L之事實，為異議人所自承，並有酒精濃
      度測試單乙紙（附於偵查卷第17頁）、臺北市政府警察局
      舉發違反道路交通安全管理事件通知單各1 件附卷可稽，
      是異議人經警舉發前有飲酒之事實，固堪認定。
（二）本件應審酌者，乃異議人酒後是否有駕駛汽車之行為。經
      查，異議人因同一事實經臺北市政府警察局北投分局以涉
      犯公共危險罪嫌，移送臺灣士林地方法院檢察署以100 年
      度偵字第3284號偵查，本院調閱上開卷宗結果，證人賴彥
      豪於偵查中結證證稱（略以）：當日和異議人一起到大發
      海產店用餐，用餐到凌晨1 、2 時許海產店結束營業，異
      議人回到車上休息，異議人並未發動車輛將車開走，因我
      們說好由我早上去接異議人，當時我是由女友先送我回家
      等語（見偵查卷第30頁），核與異議人於偵查中陳述：因
      證人住附近而伊住在陽明山，所以證人沒載伊走之情相符
      （偵查卷第27頁）。又證人即舉發本件違規行為之員警林
      子鈞於偵查中結證（略以）：伊當時服巡邏勤務，行經案
      發地點發現異議人的自小客車併排臨時停車，當時異議人
      趴在方向盤上，引擎、大燈都是開著，因此認定異議人係
      自他處駕駛至案發處等語，惟證人經檢察官向其確認駕駛
      之事實時，證人亦證稱：「（問：你們看見被告時，該車
      輛有無移動？）沒有」，證人甚且就異議人的實況證稱：
      「我們到場時異議人在昏睡，是我們叫很多聲之後異議人
      才起來」等語（偵查卷第33、34頁）。由此可知，證人林
      子鈞舉發當時所見異議人本身係在昏睡中，且汽車係停放
      在海產店前呈靜止的狀態，自未有「駕駛汽車於道路」的
      情形，證人僅因異議人汽車引擎、大燈都是開著而推論異
      議人有駕駛之行為，然異議人於海產店飲酒後即在汽車睡
      覺之事實，業據證人賴彥豪證稱如前，稽之汽車於停止狀
      態時，因開啟空調設備之需而啟動引擎者，事所恆常，自
      難僅憑異議人之汽車引擎、大燈開啟即據以推論異議人有
      駕駛行為。又臺灣士林地方法院檢察署檢察官偵查後，亦
      認異議人罪嫌不足而於100 年4 月26日為不起訴處分，亦
      有處分書附於偵查卷可考。
（三) 綜上調查結果，本件處分意旨認異議人酒後有駕駛汽車之
      行為，係依證人即舉發人林子鈞之認定，惟其證詞尚難認
      定異議人有駕駛之行為，復查無其他證據證明之，是原處
      分機關認異議人有上開違規，尚乏積極證據。
五、綜上所述，本院因認異議人之異議為有理由，爰依法撤銷原
    處分，並另為異議人不罰之諭知，以資適法。
據上論斷，應依道路交通事件處理辦法第19條前段，裁定如主文
。
中    華    民    國   100    年    7     月    18    日
                    交通法庭法  官  王梅英
以上正本證明與原本無異。
如不服本裁定，應於送達後5 日內，向本院提出抗告狀。
                            書記官  蔡東晏
中    華    民    國   100    年    7     月    19    日